臺灣桃園地方法院刑事判決
                                  111年度交簡上字第149號
上  訴  人
即  被  告  黃思敏


上列上訴人即被告因過失傷害案件，不服本院111年度壢交簡字
第399號，中華民國111年2月25日第一審刑事簡易判決（聲請簡
易判決處刑案號：110年度偵字第40860號），提起上訴，本院管
轄之第二審合議庭判決如下：
    主  文
上訴駁回。
黃思敏緩刑貳年。
    事實及理由
一、本案經本院合議庭審理結果，認原判決以被告黃思敏所為，
    係犯刑法第284條前段過失傷害罪，判處拘役30日，如易科
    罰金，以新臺幣（下同）1,000元折算1日，核其認事用法俱
    無違誤，量刑亦屬允當，應予維持，除證據部分補充「被告
    於本院審判中之供述（見交簡上字卷，第81至85頁）」外，
    其餘均引用原審簡易判決（含其所引用之聲請簡易判決處刑
    書）記載之事實、證據及理由（如附件）。
二、被告上訴意旨略以：我並非貿然右轉，我都行駛在同一車道
    ，原審認為我有過失，我覺得我沒有過失，但我已經賠償對
    方了等語。
三、按汽車行駛時，駕駛人應注意車前狀況及兩車並行之間隔，
    並隨時採取必要之安全措施，不得在道路上蛇行，或以其他
    危險方式駕車，道路交通安全規則第94條第3項訂有明文。
    次按關於刑之量定，係實體法賦予法院得依職權裁量之事項
    ，苟已以行為人之責任為基礎，審酌刑法第57條各款所列事
    項而酌定適當之刑度，並未逾越法律所規定之範圍，亦無違
    反公平、比例、罪刑相當及不利益變更禁止原則，或濫用其
    權限之情形者，即不得任意指摘為違法（最高法院110年度
    台上字第3113號判決意旨參照）。是在同一犯罪事實與情節
    ，如別無其他加重或減輕之原因，下級審法院量定之刑，亦
    無過重或失輕之不當情形，則上級審法院對下級審法院之職
    權行使，原則上應予尊重（最高法院85年度台上字第2446號
    判決意旨參照）。經查：
　㈠被告駕車應注意遵守上開規定，依其情況，無不能注意之情
    事，竟疏未注意兩車並行之間隔，因而肇事，致告訴人龍嘉
    林受有傷害等情，業據被告於本院審判中坦承不諱（見交簡
    上字卷，第84頁），並有附件所載證據在卷可稽，且本件事
    故之發生，既因被告上開過失行為所致，與告訴人之受傷間
    ，自具有相當因果關係，是被告上訴意旨原所辯稱沒有過失
    等語，自無可採。從而，本案事證明確，被告犯行堪以認定
    ，其原聲請行車事故鑑定之部分，亦無再予調查之必要，併
    此敘明。
　㈡原判決依附件所載之事實，判處被告上開罪刑，已以行為人
    之責任為基礎，審酌刑法第57條各款所列事項而酌定適當之
    刑度，並在理由中具體說明（如附件所示），未逾越法律所
    規定之範圍，且無違反公平、比例、罪刑相當原則，亦無濫
    用其權限之情形，核無違法不當之處。至被告嗣雖於111年7
    月25日與告訴人調解成立，當場依約賠償告訴人1萬元等情
    ，有本院當日調解筆錄在卷可憑（見交簡上字卷，第47頁）
    ，固為原判決所未及審酌，然被告既遲於原判決後，始在本
    院與告訴人調解成立，且與原判決量刑審酌之一切情狀為整
    體綜合觀察，亦難認原判決之量刑，有何明顯過重或失輕之
    不當。
　㈢從而，本件被告上訴為無理由，應予駁回。　
四、被告未曾因故意犯罪受有期徒刑以上刑之宣告乙情，有臺灣
    高等法院被告前案紀錄表在卷可稽（見交簡上字卷，第17頁
    ），其犯後於本院審判中終能坦認犯行，非無悔意，且與告
    訴人調解成立，依約賠償告訴人等情，已如前述，而告訴人
    於本院訊問時，亦表示同意給予被告緩刑等語（見交簡上字
    卷，第46頁），是被告經此偵審程序及科刑之教訓，當能知
    所警惕，本院認尚無逕對被告施以短期自由刑之必要，原判
    決宣告之刑，以暫不執行為適當，爰依刑法第74條第1項第1
    款之規定，宣告緩刑2年，以啟自新。
據上論斷，應依刑事訴訟法第455條之1第1項、第3項、第368條
、第373條，刑法第74條第1項第1款，判決如主文
本案經檢察官楊挺宏聲請以簡易判決處刑，檢察官施韋銘到庭執
行職務。
中　　華　　民　　國　　111 　年　　11　　月　　22　　日
                  刑事第十一庭  審判長法　官  潘政宏
                                      法  官  蔡旻穎
                                      法  官  翁健剛
以上正本證明與原本無異。
不得上訴。
　　　　　　　　　　　　　　　        書記官　鄭雨涵
中　　華　　民　　國　　111 　年　　11　　月　　22　　日
附件：
臺灣桃園地方法院刑事簡易判決
111年度壢交簡字第399號
聲  請  人  臺灣桃園地方檢察署檢察官
被      告  黃思敏
上列被告因過失傷害案件，經檢察官聲請以簡易判決處刑（110
年度偵字第40860號），本院判決如下：
    主      文
黃思敏犯過失傷害罪，處拘役參拾日，如易科罰金，以新臺幣壹
仟元折算壹日。
    事實及理由
一、本案犯罪事實及證據，均引用附件檢察官聲請簡易判決處刑
    書之記載，另將犯罪事實欄一第3行「外側車道行駛」更正
    為「沿外側車道行駛」、第6行「即貿然右轉」補充為「未
    注意兩車並行之間隔即貿然右轉」、第8行「龍嘉林保持平
    衡而未倒地」補充為「龍嘉林保持平衡而未倒地，惟其左手
    遭上開黃思敏所駕車輛之右後照鏡撞擊」。
二、論罪科刑
　㈠核被告所為，係犯刑法第284條前段過失傷害罪。被告於肇事
    後，員警尚未知悉何人肇事時，主動報警處理並向前往處理
    之員警坦承肇事且接受裁判，此有桃園市政府警察局龍潭分
    局龍潭交通分隊道路交通事故肇事人自首情形紀錄表附卷為
    憑（見偵字卷第45頁），被告所為該當於自首要件，是依刑
    法第62條前段規定減輕其刑。
　㈡本院審酌被告因未注意兩車並行間隔之過失而為本案犯行，
    造成告訴人龍嘉林受有傷害，應予非難，並考量被告犯後未
    能如實坦認其犯行之犯後態度，及依告訴人於本院電話查詢
    時所述（見本院卷第13頁），本案雙方已多次商談和解，均
    未能達成共識，故刑事部分交由本院依法處理等情節，兼衡
    被告二、三專畢業之教育程度、自陳家庭經濟狀況小康，及
    其違反注意義務之情形、告訴人所受傷勢等一切情狀，量處
    如主文所示之刑，並依刑法第41條第1項前段之規定，諭知
    易科罰金之折算標準。
三、據上論斷，應依刑事訴訟法第449條第1項前段、第3項、第4
    54條第2項，逕以簡易判決處刑如主文。
四、如不服本判決，應於判決送達後20日內，向本院提出上訴狀
    （應附繕本），上訴於本院合議庭。
五、本案經檢察官楊挺宏聲請以簡易判決處刑。
中　　華　　民　　國　　111 　年　　2 　　月　　25　　日
                  刑事第一庭  法　官　陳布衣
以上正本證明與原本無異。
如不服本判決，應於判決送達後20日內向本院提出上訴狀（應附
繕本）。
　　　　　　　　　　　　　　　書記官　黃政偉
中　　華　　民　　國　　111 　年　　3 　　月　　1 　　日
附錄論罪科刑法條全文：
中華民國刑法第284條
因過失傷害人者，處一年以下有期徒刑、拘役或十萬元以下罰金
；致重傷者，處三年以下有期徒刑、拘役或三十萬元以下罰金。
附件：
臺灣桃園地方檢察署檢察官聲請簡易判決處刑書　
110年度偵字第40860號
　　被　　　告　黃思敏　女　41歲（民國00年0月0日生）
　　　　　　　　　　　　住○○市○○區○○0街00巷0號
　　　　　　　　　　　　國民身分證統一編號：Z000000000號
上列被告因過失傷害案件，業經偵查終結，認宜以簡易判決處刑
，茲將犯罪事實及證據並所犯法條分敘如下：
　　　　犯罪事實
一、黃思敏於民國110年6月8日上午7時20分許，駕駛車牌號碼00
    0-0000號自用小客貨車，沿桃園市龍潭區龍源路由石門水庫
    往龍潭市區方向外側車道行駛，駛至中豐路高平段與龍源路
    口、欲右轉彎時，本應注意車前狀況及兩車並行之間隔，並
    隨時採取必要之安全措施，而依當時情形並無不能注意之情
    事，竟疏未注意及此，即貿然右轉，適同向車道右側有龍嘉
    林騎乘車牌號碼000-0000號大型重型機車並行駛至，見狀煞
    避不及，兩車因而發生擦撞，龍嘉林保持平衡而未倒地，因
    而受有左手中指及無名指挫傷等傷害。
二、案經龍嘉林訴由桃園市政府警察局龍潭分局報告偵辦。
        證據並所犯法條
一、被告黃思敏於偵查中堅詞否認有何上開犯行，辯稱：我本來
    要右轉，我先超越龍嘉林機車之後，我不知道龍嘉林和我並
    行，我準備右轉，只是順著路走云云，惟查，上揭犯罪事實
    ，業據證人即告訴人龍嘉林於警詢證述綦詳，並有道路交通
    事故現場圖、道路交通事故調查報告表㈠、㈡、唯科診所診斷
    證明書各1份、監視器影像光碟1片、現場及監視器畫面翻拍
    照片15張在卷可稽。次按汽車行駛時，駕駛人應注意車前狀
    況及兩車並行之間隔，並隨時採取必要之安全措施，道路交
    通安全規則第94條第3項訂有明文。被告駕駛車輛自應遵守
    上開規定，竟違反上開規定，貿然右轉而肇事，是被告就本
    件車禍事故之發生具有過失至明，亦與告訴人所受傷害結果
    間有相當因果關係，被告犯嫌洵堪認定。
二、核被告所為，係犯刑法第284條前段之過失傷害罪嫌。又被
    告於肇事後，犯罪偵查機關未發覺前，即主動向到場處理之
    警員自承其為肇事者，並願接受裁判，此有桃園市政府警察
    局龍潭分局龍潭交通分隊道路交通事故肇事人自首情形紀錄
    表在卷可按，核與自首要件相符，請依刑法第62條前段規定
    ，減輕其刑。
三、依刑事訴訟法第451條第1項聲請逕以簡易判決處刑。
　　此　  致
臺灣桃園地方法院
中　　華　　民　　國　 111　　年　　1 　　月　　26　　日
                              檢察官　楊  挺  宏
本件正本證明與原本無異
中　　華　　民　　國　 111　　年　　2 　　月　　12　　日
                              書記官  林  敬  展